臺灣高等法院刑事裁定
111年度聲字第260號
聲  請  人  臺灣高等檢察署檢察官
受  刑  人  廖信堯



上列聲請人因受刑人數罪併罰有二裁判以上，聲請定其應執行之
刑（聲請案號：臺灣高等檢察署111年度執聲字第87號），本院
裁定如下：
    主  文
廖信堯犯如附表所示各罪所處之刑，有期徒刑部分應執行有期徒
刑肆年貳月。
    理  由
一、聲請意旨略以：受刑人廖信堯因違反槍砲彈藥刀械管制條例
    等數罪，先後經判決確定如附表，應依刑法第50條第1項第1
    款、第2項、第53條、第51條第5款規定，定其應執行之刑，
    爰依刑事訴訟法第477條第1項之規定聲請定應執行之刑等語
    。
二、按裁判確定前犯數罪者，併合處罰之。但有下列情形之一者
    ，不在此限：㈠得易科罰金之罪與不得易科罰金之罪。㈡得易
    科罰金之罪與不得易服社會勞動之罪。㈢得易服社會勞動之
    罪與不得易科罰金之罪。㈣得易服社會勞動之罪與不得易服
    社會勞動之罪。前項但書情形，受刑人請求檢察官聲請定應
    執行刑者，依第51條規定定之，刑法第50條定有明文。又數
    罪併罰，有二裁判以上者，依刑法第51條之規定，定其應執
    行之刑；而數罪併罰，宣告多數有期徒刑者，於各刑中之最
    長期以上，各刑合併之刑期以下，定其刑期，但不得逾30年
    ，刑法第53條、第51條第5款分別定有明文。另數罪併罰中
    之一罪依刑法規定得易科罰金，若因與不得易科之他罪併合
    處罰結果而不得易科罰金時，原可易科部分，所處之刑，自
    亦無庸為易科折算標準之記載（司法院大法官會議釋字第14
    4號解釋、第679號解釋意旨參照）。　　
三、經查，受刑人因違反槍砲彈藥刀械管制等數罪，先後經臺灣
    基隆地方法院、本院判處如附表所示之刑，並均確定在案，
    且如附表所示各罪，均係在如附表編號1所示之罪判決確定
    日前所犯等情（附表編號2之犯罪日期為民國107年10月24日
    、編號5之犯罪日期為107年7月間某日至107年8月11日，聲
    請書之附表分別誤載為107年10月24日為警採尿往前回溯24
    小時內某時、107年7月間某日，均更正如附表編號2、5所示
    ），有各該判決書及本院被告前案紀錄表附卷可稽。又受刑
    人所犯如附表所示各罪，其中附表編號1至4為得易科罰金之
    罪、附表編號5為不得易科罰金之罪，固合於刑法第50條第1
    項但書之規定，惟受刑人已聲請定其應執行刑，此有定刑聲
    請切結書在卷足佐（見本院卷第11頁），得依刑法第50條第
    2項規定定其應執行刑，是檢察官聲請定其應執行刑，於法
    相符，應予准許。參酌上開各罪宣告刑之有期徒刑總和上限
    、各刑中最長期，及附表編號1至2所示之罪前經定應執行有
    期徒刑7月、附表編號3至4所示之罪前經定應執行有期徒刑8
    月，暨受刑人所犯如附表所示各罪之犯罪時間、類型、動機
    、態樣、侵害法益、行為次數等情狀，復就其所犯之罪整體
    評價其應受非難及矯治之程度，兼衡刑罰經濟與公平、比例
    等原則，暨受刑人就本件定刑表示年已逾不惑，現已修正己
    身惡習，盼重生之日儘早到來之意見（見本院卷第111頁）
    ，定其應執行刑如主文所示。又受刑人所犯原得易科罰金之
    罪，因與不得易科之罪合併處罰，依上開解釋，無庸為易科
    折算標準之記載，附此敘明。
四、依刑事訴訟法第477條第1項，刑法第50條第2項、第51條第5
    款、第53條，裁定如主文。 
中　　華　　民　　國　　111 　年　　2  　月　  9 　　日
                    刑事第二庭 審判長法　官 遲中慧
                                     法　官 邱筱涵
                                     法　官 李世華
以上正本證明與原本無異。
如不服本裁定，應於收受送達後五日內向本院提出抗告狀。
                                     書記官 莊佳鈴
中　　華　　民　　國　　111 　年　　2 　 月　　9 　　日
附表：
編         號  1 2 3 罪         名  毒品危害防制條例 毒品危害防制條例 毒品危害防制條例 宣    告   刑  有期徒刑6月 有期徒刑3月 有期徒刑6月 犯  罪 日  期  107年10月24日 107年10月24日    107年6月26日 偵  查 機  關      基隆地檢107年度偵字第6097號、毒偵字第2621號  基隆地檢107年度偵字第1916號  最  後 事實審   法 院 基隆地院  基隆地院  案 號          108年度訴字第107號  107年度訴字第730號  判決日期 108年2月27日  108年5月21日 確定判決   法 院 基隆地院  基隆地院    案 號          108年度訴字第107號  107年度訴字第730號  確定日期 108年2月27日  108年5月21日 是否得易科罰金                   是         是 備       註  基隆地檢108年度執字第1319號  基隆地檢108年度執字第2190號   編號1至2經上開判決定應執行有期徒刑7月  編號3至4經上開判決定應執行有期徒刑8月 

編         號  4 5  罪         名  毒品危害防制條例 槍砲彈藥刀械管制條例  宣    告   刑  有期徒刑3月 有期徒刑3年4月，併科罰金新臺幣5萬元  犯  罪 日  期     107年6月26日 107年7月間某日至107年8月11日  偵  查 機  關  基隆地檢107年度偵字第1916號 士林地檢107年度偵字第12672號   最  後 事實審   法 院 基隆地院 臺灣高等法院   案 號 107年度訴字第730號 109年度上訴字第2431號   判決日期 108年5月21日 109年8月31日  確定判決   法 院 基隆地院 最高法院     案 號 107年度訴字第730號 109年度台上字第5831號   確定日期 108年5月21日 109年12月8日  是否得易科罰金         是        否  備       註  基隆地檢108年度執字第2190號 士林地檢110年度執字第639號    編號3至4經上開判決定應執行有期徒刑8月